【裁判字號】    99,抗,627
【裁判日期】    990601
【裁判案由】    聲請撤銷緩刑
【裁判全文】
臺灣高等法院刑事裁定                   99年度抗字第627號
抗  告  人  臺灣新竹地方法院檢察署檢察官
受  刑  人  甲○○
上列抗告人因聲請撤銷緩刑案件，不服臺灣新竹地方法院中華民
國99年5月10日裁定（99年度撤緩更字第1號），提起抗告，本院
裁定如下：
    主  文
抗告駁回。
    理  由
一、抗告意旨略以：最高法院以98年度台上字第1918號判決主文
    僅諭知圖利罪部份撤銷發回，並未撤銷台灣高等法院97年度
    上訴字第4404號判決之執行刑及緩刑宣告部分，故就受刑人
    所縱放人犯罪部分仍為緩刑宣告效力所及，惟受刑人所犯圖
    利罪部分既經本院以98年度上更（一）字第258 號判決判處
    有期徒刑1年8月，減為有期徒刑10月，嗣最高法院駁回上訴
    確定，則就前開緩刑宣告部分應向法院聲請撤銷（臺灣高等
    法院檢察署98年10月12日檢文勤字第0980012206號函暨所附
    法律問題提案討論意見同此見解），原審認定未當，原裁定
    應予撤銷等語。
二、原裁定略以：（一）聲請意旨略以：受刑人甲○○因犯脫逃
    案件，經最高法院於民國98年4月9日以98年度台上字第1918
    號判處有期徒刑7月，同時宣告緩刑5年，並應向國庫支付新
    臺幣（下同）10萬元確定。惟其於緩刑期前即96年1月19 日
    更犯貪污罪，經最高法院於98年10月15日以98年度台上字第
    6028號判決判處有期徒刑10月，禠奪公權1年，於98年10 月
    15日確定。足認原宣告之緩刑難收其預期效果，而有執行刑
    罰之必要，已合於刑法第75條第1項第2款所定撤銷緩刑宣告
    之原因，爰依刑事訴訟法第476條規定聲請撤銷等語。（二
    ）經查：受刑人甲○○前因犯圖利罪（下稱A罪）、縱放
    人犯罪（下稱B罪）、湮滅刑事證據罪（下稱C罪）、利用職
    務機會詐取財物罪（下稱D罪）。歷審判決如下：(1)原審法
    院以90年度訴字第544號判決，認定A罪、B罪部分均有罪，C
    罪及D罪部分無罪，A、B罪部分應執行有期徒刑2年、緩刑5
    年、應向國庫支付10萬元、褫奪公權2年。(2)上訴後，本院
    以97年度上訴字第4404號，撤銷A罪及應執行刑之宣告，改
    判A罪有期徒刑1年8月、褫奪公權2年；減為有期徒刑10月、
    褫奪公權1年。其餘上訴（即B罪、C罪、D罪部分）均駁回。
    撤銷改判部分與駁回上訴部分，定其應執行有期徒刑1年4月
    、緩刑5年、應向國庫支付10萬元、褫奪公權1年。(3)被告就
    上開A罪、B罪部分提起上訴，最高法院以98年度台上字1918
    號判決，僅就A罪部分撤銷發回，其他上訴駁回。(4)本院以
    98年度上更（一）字第258號判決，就發回之A罪部分，改判
    有期徒刑1年8月、褫奪公權2年；減為有期徒刑10月、褫奪
    公權1年。(5)被告上訴，最高法院以98年度台上字第6028號
    判決駁回上訴確定等情，有各該刑事判決書及被告前案紀錄
    表等件在卷可憑，此部份事實，堪予認定。觀諸前開宣告
    緩刑5年，係針對A罪、B罪定執行刑所為，並非為宣告A罪緩
    刑5年、且宣告B罪緩刑5年。至於最高法院98年度台上字191
    8號判決，僅諭知就A罪部分撤銷發回、其他上訴駁回。對於
    緩刑5年之宣告，究有無撤銷或維持，尚屬未明。此部份既
    屬有疑，聲請人應依刑事訴訟法第483條規定，向最高法院
    聲明疑義，俟釐清後再據為聲請撤銷緩刑之依憑。因認本件
    聲請無理由，應予駁回等語。
三、按數罪併罰案件，如認為均合於緩刑條件時，各宣告刑之後
    不宣告緩刑期間，僅於執行刑之後就二年以上，五年以下之
    範圍內宣告之（本院暨所屬法院64年度法律座談會刑事類第
    7 號意旨參照）。換言之，此種情形，係對執行刑諭知緩刑
    ，而非對個別之罪，宣告緩刑。據此，有關本院97年度上訴
    字第4404號判決之緩刑宣告，係對有罪之A及B罪部分所定之
    應執行刑而言。而該判決之A罪部分，既經最高法院以98 年
    度台上字1918號判決撤銷發回本院更審。則本院97年度上訴
    字第4404號判決之定應執行刑之基礎，即已不存在，雖上開
    最高法院判決未提及撤銷本院上開判決之定應執行刑部份，
    然該定應執行刑之基礎，既已不存在，則此應執行刑自當喪
    失其效力，因此，該緩刑宣告，即失所附麗。從而，聲請人
    認B 罪部分之緩刑宣告仍存，而聲請撤銷乙節，即有誤會，
    原審駁回聲請，雖理由與本院未盡一致，惟結論並無不同，
    尚無不合，抗告意旨，猶認該緩刑宣告尚存，是有誤會，難
    認抗告有理由，應予駁回。
四、據上論結，應依刑事訴訟法第412條，裁定如主文。
中    華    民    國    99    年    6     月    1     日
                  刑事第十八庭審判長法  官  吳鴻章
                                    法  官  汪梅芬
                                    法  官  周政達
以上正本證明與原本無異。
不得再抗告。
                                    書記官  廖純瑜
中    華    民    國    99    年    6     月    1     日

司法院資訊處製作；財團法人民間司法改革基金會備份。
